Inventaris van het archief van de Stichting Steunfonds Maatschappij Hervorming, (1972) 1975-1985
Nationaal Archief, Den Haag
Provinciaal Philipsgroepje, Groningen 294
Psychiatrie, werkgroep week van de 640
Purmerend, krities aktiemaandblad voor - 75
Quercus, stichting 450
R.E.M., werkgroep 371
Racisme, komitee aktieweek tegen 739
Radio Roze Golf 692
Rampenplan, kollektief 318
Rat, stichting tijdschrift De- 94
Rechtenvrouw, stichting 576
Rechtskundig hulpverleningsbureau, stichting 49
Rechtstaat, komitee voor de 177
Release Utrecht, stichting tot bevordering van de belangen van 14
Reveil, christelijk opinieblad 642
Rijn Schelde Instituut 110 341
RIOP-(Vrije Universiteit) 563
Rivendel, stichting 100
Rode lantaarn, Stichting Utrechts Filmkollektief 136 204
Rolpatronen en de maatschappij, werkgroep 371
Roosendaal, jongerenkollektief 440
Rotary Hulp Nederland, stichting 58
Rotterdam, blijf van mijn lijf 162
Rotterdam, buurthuis Zevenkamp 765
Rotterdam, clubhuis De Branding 562
Rotterdam, Energiefestival 313
Rotterdam, jongerencafé 279
Rotterdam, krant De Petroliehaven 685
Rotterdam Noord-Oost, psycho-sociaal ontmoetingscentr 683
Rotterdam, stichting Sekover 782
Rotterdam, weerbaarheidskursus, stedelijke werkgroep 647
Rotterdam-Lombardijen, vrouwenwerkgroep 271
Rotterdams Advokatenkollektief, stichting 93 161
Rotterdamse jongeren tegen kernwapens 755
Rotterdamse meidenkrant 'Femke' 664
Roze Golf, radio 692
Ruime wind, stichting de 526
Rustoord, huize (Rusthuis der N.H. Kerk) 81
S.I.K.H 781
S.L.A.O.M 486
S.N.A.K 391
S.P.O.O.R 683
S.T.A.L 611
S.T.E.W 194
Saihat, muziekgroep 715
Signaal beheer, stichting 365
Sint Maarten, stichting 764
Sjalhomo, stichting 769
Slabroekse schaapskudde, stichting 703
Sleep-in 'Het Snurkhuis' 270
Sleutelcentrum, werkgroep 351
Smallingerland, werkgroep gezondheidszorg 304
Smeed de wapens tot ploegijzers, aktiegroep 29
Sneek, wereldwinkel 420
Snurkhuis, het 270
Sociaal Foto Kollektief 515
Sociaal-cultureel jongerencafé 'Het berenei', Rotterdam 279
Sociaal-cultureel vormingswerk: Nederlandse bond voor 32
Sociaal-diakonaal jaar, stichting 722
Sociale Marketing, stichting 124
Socialistische VARA, werkgroep 102
Solidariteit Films 261
Solidariteitsfilms, produktiegroep 146
Somo, stichting 46 169 231
Sosia, stichting 103 193 222
South African Labour Education Project (SALEP) 286
Spaanstalige vrouwen, comité 778
Spektakel 481
Spel- en opvoedwinkels 3
Spuugzat, stichting 217
Steiger, stichting 504
Steil, theatergroep 459 543
STEK 132
Ster, stichting de 287
Steunfonds proceskosten, stichting 195
STIMIO 557
Stok, vereniging 389
Stookkosten Kapelmeesterlaan (flat in Tilburg), aktiegroep 273
Stop Atoomplannen, beweging 128
Stop Dodewaard, aktiegroep 358
Stop kernenergie, werkgroep 669
Streek, De (Gemert) 52
Strohalm, aktiegroep 120 476 521
Stroomgroep Stop Kernenergie Den Haag 182
Studentenbeweging voor internationale betrekkingen 629
Superman, stichting 400
Supremes, the, minirette show 426
Surinaamse vrijheidsfilms, stichting 206
Suriname, solidariteitsbeweging 207
Surinamers in Nederland, landelijke organisatie van 316 448
Symposion, stichting 59
Talmudica, B. Folkertsmastichting voor 23
Tegendruk, drukkerij 152
Texel, vakantie gehandicapten, stichting 682
Thea Tuba, vrouwenblad 644 786
Theaterproject: 'sterker dan Superman' 305 459
Theaterstraat 680
Tidorp, stichting 15
Tijdelijk eigen kamer, stichting 132
Tilburg, informatiecentrum voor werknemers 324
Tilburg, Nicaragua-week 581
Tilburg, vredesgroepen 593 598
Tilburg, vrijwilligerscentrale 252
Tribunaal over kinderbescherming 430
Tribunaal voor de vrede 772
Trost, Robert L.A 5
Turkije, werkgroep 795
Tussenfase huis voor ex-gedetineerde vrouwen, stichting 437
Twente, begeleidingsgroep borstamputatie 236
U.O.S.N 700
Uitkeringsgerechtigdenorganisaties, landelijk beraad 565 639
Universitair Asyl Fonds 637
Uriël, stichting 624
Utrecht, Audio-visueel Sentrum 461 501
Utrecht, B.W.O.-afdeling 650
Utrecht, buitenlanders 293
Utrecht, buitenlands vrouwenoverleg 724
Utrecht, dia-journaal 551
Utrecht, eductatief centrum 724
Utrecht, festival van de Vrije Stadskrant 468
Utrecht, G.V.O.-centrum 238
Utrecht, informatievoorziening Lombok e.a 660
Utrecht, Junior-kamer 405
Utrecht, kerngroep Interkerkelijk Vredesberaad 172
Utrecht, klachtenburo justitieoptreden 627
Utrecht, Koöp. ver. "herstel tweedehands kleding" 681
Utrecht, Koöperatieve vereniging 'Madammeke' 719
Utrecht, maatschappijwinkel 618
Utrecht, Regentesseschool 84 92
Utrecht, Singelschool 607
Utrecht, straatjournaal 326
Utrecht tegen discriminatie, meldpunt 791
Utrecht, tuinstraat, bewonersvereniging 616
Utrecht, universiteit 787
Utrecht, vredesproject 607
Utrecht, vrouwenbegeleidingskollektief 500
Utrecht vrouwenbegeleidingscollectief Katrijn 656
Utrecht, vrouwenbibliotheek 679
Utrecht, wegloophuis psychiatrie, stichting 434
Utrecht, wegloophuis, stichting 383
Utrecht, wereldwinkel Overvecht 714
Utrecht, werkgroep Rotsoord 545
Utrecht, Zeven steegjes, projektgroep 759
Utrecht: buurtfeest voor de vrede 303 312 525
Utrecht: vrouweneethuis Eucalypta 361
Utrechts Filmkollectief "De rode lantaarn", stichting 136 204
Utrechts lesbies festival 498
Utrechts pers, stichting vrije 658
Utrechtse mannenbeweging 385
Utrechtse straatfeesten 319
V.I.A 439 453 559
V.N.-jaar voor de sancties tegen Z. Afrika, stichting 414 474
Vakantie Buitenbeentjes "de Zevenster", stichting 254
Vakantieverblijven, stichting 601
Vakbondsvrouwenplatform F.N.V 412
VARA, werkgroep socialistische 102
Veendam, stichting De wanne 666
Verbeterig verpleeghuizen, vereniging 568
Verboden de artiesten te voederen, stichting 695
Verhofstad, A 288
Vernieuwing van opvoeding en onderwijs in de maatschappij 745
Verpleegtehuizen 216
Video pers centrum, Amsterdam, stichting 610
Vierde Wereld, Stichting A.D.T 19
Vluchtelingen, voor - 42
Vluchtelingenstudenten, stichting voor 637
Vluchtelingenwerk Nederland, vereniging, afd. Breda 297
Voedingsgroep Hap, stichting 380
Voedsel vraagstuk, komité workshop 693
Voorlichting Aktie Geweldloosheid, stichting 225
Vormings en ontwikkelingswerk volwassenen, initiatiefgroep 241
Vormingswerk voor vrouwen 131
Vredesbeweging Woensdrecht 594
Vredesmars, Nederlandse coördinatie internationale 226 321 698
Vredesopvoeding en antimilitarisme, vereniging 331
Vredeswinkel, stichting 579
Vrienden van Amelisweerd, stichting 537
Vrienden van de Fram 31
Vrijbrief, vereniging 308
Vrije Boekhandel, Stichting de 21
Vrije Gids, stichting de 736
Vrije informatie pers, stichting 223
Vrije pedagogische akademie 30
Vrijheid, stichting De 405
Vrijheid, stichting de 699
Vrijwillige hulpverlening aan (ex-)gedetineerden, bureau 67
Vrijwillige Internationale Aktie 439 453 559
Vrouw in verzet, toen en nu, werkgroep 760
Vrouwen bellen vrouwen, stichting 251 277 564 573
Vrouwen tegen kernwapens 613
Vrouwen voor vrede, regio Zeeland-West Brabant 798
Vrouwen voor vrede 613
Vrouwen, vrede rechtvaardigheid, conferentie 730
Vrouwenadvies- en gezondheidscentrum, initiatiefgroep 393
Vrouwenbeweging, internationaal archief voor de 147
Vrouwencultuur, Nijmeegse vereniging tot bevordering van 141
Vrouwencultuur, vereniging tot bevordering van 300
Vrouwendrukkerij 'De doordrukster' 374
Vrouwenmuziek improvisatie, werkgroep 711
Vrouwenvakbond 654
Vrouwenwerk, vereniging 346
W.A.O./W.S.W., stichting werkgroep 477
W.A.O.-beraad, landelijk 780
W.I.S.E 369
W.O.E.P 784
W.O.M.I., werkgroep 593 598
Waakzaamheid persoonsregistratie, stichting 360
Wanne, stichting de 392
WARECO 373
Water resources consultants 373
Wegloophuis, overleggroep, Haarlem 227
Weigering defensiebelasting, beweging 707
Welzijnsbevordering weduwen en weduwnaars, stichting 767
Wereldoriëntatiecentrum, stichting (WOC) 76
Wereldwinkels, landel. ver. van 166 281 284 343 421 538 578 726
Werk Saam, stichting 403
werk, stichting 210
Werkeloos?... Lokettenwerk!, projekt 259
Werkgemeenschap voor vernieuwing van onderwijs 632
Werkkrant 48
Werklozen Teater, Vereniging 510
Werklozentelefoon, stichting 790
West-Brabant, telefonische hulpdienst S.O.S 797
Wetenschap voor sociale bewegingen, congres 553
Wetenschappelijke werkers, ver. van 505 688
Wetswinkels 49
Who needs the arts, conferentie 632
Wij vrouwen eisen 648
Wijs niet af, initiatief- en actiegroep 55
Willem Breuker Kollektief 253
Wipstichting, prof. dr. J 628
Woerden, C.O.C 655
Woman and (...) struggle for equality... seminar 629
Woodbrookers 345
Woonvormen buitenbeentjes, stichting 443
Woon-Werkgemeenschappen Mas Caraus, vereniging 396
Woonwerkgroep A.A.P 61
Xeno, stichting uitgeverij 133
YCMA-Amsterdam 119
Zaanstreek, kontakt miljeubeheer 122 187
Zandbergen, M 531
Zegers, P 114
Zeggenschap, stichting 16
Zevenhuizen, jeugdcentrum Don Bosco 145
Zevenster, stichting de 398
Zimbabwe Komitee 290
Zoetermeer, patiëntenvereniging 631
Zomerschool, internationale E.S.I.N 298
Zondagskrant, coöperatieve vereniging de 633
Zonnewijzer, stichting de 174
Zuid-Amerika, stichting tot bevordering van contacten met 693
Zuid-Amerika, videoband politieke vluchtelingen 372
Zuidelijk Afrika, Komitee 603 635 713
Zuid-Kennemerland, ambulante gezondheidszorg 620
Zwaarden of ploegijzers, Vredesgroep 158
Zwakzinnigenzorg, landelijke organisatie moderne 355 630 673
Zwengel, adviesbureau de 710
Beschrijving van de series en archiefbestanddelen
- ALGEMEEN, I.
  - Notulen van vergaderingen., 1975-1985; 1
  - Circulaires., 1975-1985; 2
  - Convocaties en agenda's voor periodieke vergaderingen., 1975-1985; 3
  - Krante- en tijdschriftartikelen over het steunfonds., 1975; 4
  - Stukken betreffende statuten, met voorstukken over de oprichting., 1972-1975; 5
  - Interne correspondentie over vergaderingen., 1975-1978; 6
  - Correspondentie over inzamelingscampagnes., 1976-1978; 7
  - Interne bestuurscorrespondentie., 1975-1984; 8
  - Correspondentie met donateurs., 1977-1979; 9
- SUBSIDIES., II.
  - Ingekomen verzoeken om inlichtingen over subsidies., 1975-1985; 10
  - Beschikkingen op subsidieaanvragen. Doorslagen., 1975-1985; 11
  - Ingekomen brieven van gesubsidieerde instellingen., 1975-1985; 12
  - Dossierlijst van subsidieaanvragen nummers 1-93., Z.j.; 13
  - Registratiekaarten van subsidieaanvragen nummers 1-802., 1975-1985; 14
  - Dossiers inzake subsidieaanvragen. Genummerd., 1975-1985; 15-37
    - 1-18, 15
    - 19-56, 16
    - 57-78, 17
    - 79-99, 18
    - 100-129, 19
    - 130-155, 20
    - 156-180, 21
    - 181-207, 22
    - 208-239, 23
    - 240-274, 24
    - 275-310, 25
    - 311-345, 26
    - 346-376, 27
    - 377-411, 28
    - 412-455, 29
    - 456-476, 30
    - 477-519, 31
    - 520-569, 32
    - 570-613, 33
    - 614-654, 34
    - 655-710, 35
    - 711-760, 36
    - 761-802, 37
  - Ingekomen tijdschriften en verslagen van gesubsidieerde organisaties., 1975-1985; 38-61
    - Aide Tout Détresse/Vierde Wereld (ontwikkelingshulp). 1977-1984, 38
    - Stichting Amazone (Vrouwenemancipatie). 1979-1985, 39
    - Arbeid en Milieu, tijdschrift. 1979-1984, 40
    - Actiegroep Benedenstad Nijmegen. 1978-1985, 41
    - Steungroep "Blyf van mijn Lyf". Amsterdam. 1979-1985, 42
    - Cineclub Vrijheidsfilm. 1977-1982, 43
    - Cliëntenbond in de Welzijnszorg., 44-46
      - Brochures en verslagen., 44
      - Bulletins. 1975, 1977-1981, 45
      - Bulletins. 1981-1985, 46
    - Ecumenical Research Exchange E.R.E.. 1976-1984, 47
    - Stichting Experimentele Werkbemiddeling/ Werkkrant. 1976, 48
    - Stichting Fokus/ Brandpunt (Gehandicapten). 1977-1985, 49-50
      - 1977-1981, 49
      - 1981-1985, 50
    - Stichting Integratie Buitenbeentjes. 1978-1985, 51
    - Stichting Internationale Jeugduitwisseling Post. 1976, 52
    - Stichting Actie Lekker Dier (tegen bio-industrie). 1979-1984, 53
    - De Nijmeegse Stadskrant. 1982-1985, 54-55
      - Jaargangen 1-2. 1982-1983, 54
      - Jaargangen 3-4. 1984-1985, 55
    - Rijn-Schelde Instituut (alternatieve ruimtelijke ordening). 1977-1985, 56
    - Stichting Milieu-educatie. 1980-1982, 57
    - Suriname Informatie (bulletin). 1979-1981, 58
    - Stichting De Vlaszak/ Alle Hens (Milieu). 1975-1979, 59
    - X-Y-beweging (ontwikkelingshulp). 1975-1985, 60
    - Zeggenschap, discussieblad voor bedrijfsdemocratisering. 1975-1980, 61
  - Ingekomen folders, brochures en circulaires van diverse verenigingen., 1975-1985; 62-74
    - Alternatieve arbeidsverhoudingen, in coöperaties, produktieve associaties., 62
    - Antirepressie, strijd tegen burokratie en politie, antifascisme., 63
    - Bevrijdingsbewegingen en ontwikkelingshulp., 64
    - Filmclubs, videoclubs, toneelverenigingen., 65
    - Gastarbeiders en etnische minderheden, antiracisme., 66
    - Gehandicapten (lichamelijk en geestelijk)., 67
    - Gevangenen, gedetineerden., 68
    - Kerkelijke diskussiegroepen., 69
    - Milieugroepen, alternatieve energie of produkten., 70
    - Onderwijs, opvang- en vormingscentra., 71
    - Stadsplanningsoppositie, wijkverenigingen, stadskranten., 72
    - Vrouwenorganisaties., 73
    - Vredesbewegingen, antikernenergiebewegingen, antimilitarisme., 74
  - Exemplaren van MeMo. Mens- en Milieuvriendelijk Ondernemen., 1980-1981; 75
  - Exemplaren van Koerdistan Olieland, nummers 2-4., (1980); 76